【裁判字號】    98,訴,563
【裁判日期】    981029
【裁判案由】    損害賠償
【裁判全文】
臺灣彰化地方法院民事判決  98年度訴字第563號
原      告  甲○○
                        號10.
被      告  乙○○
                      現於台灣彰化看守所
上列當事人間請求侵權行為損害賠償事件，本院於民國98年10月
15日言詞辯論終結，判決如下：
    主  文
被告應給付原告新臺幣3,350,000元及自民國97年12月20日起至
清償日止按週年利率2%計算之利息。
原告其餘之訴駁回。
訴訟費用由被告負擔。
本判決第一、三項，原告以新臺幣1,120,000元為被告供擔保，
得假執行。
    事實及理由
一、原告之主張與聲明：被告自民國（下同）96年中旬起，陸續
    騙取原告金錢計新臺幣（下同）285萬元。並向原告謊稱其
    係富家子弟，其父為生意人，要原告到其父公司上班，致原
    告受騙於97年2月底離去原職，但被告嗣設詞拖延，原告直
    到97年5月8日被告避不見面才發現遭騙。原告遭被告騙走的
    金錢是原告夫妻省吃儉用之存款，被告用以吃喝嫖賭花掉，
    使原告身心受創，深感自責，為了全家人，原告堅強求生，
    但是長期以來無法平復心情，經常性失眠，家庭生活受到嚴
    重影響，爰聲明請求被告應賠償原告385萬元（受騙款285萬
    元，被騙離職致原告損失工作薪資及獎金50萬元，精神慰撫
    金請求賠償50萬元），及自97年12月20日（即起訴狀繕本送
    達被告翌日）起至清償日止，按年息百分之2計算之利息，
    並願供擔保，請准宣告假執行。
二、被告對原告之主張及請求不爭執。
三、本院得心證之理由：原告主張之事實，提出彰化銀行匯款回
    條聯、郵政國內匯款執據及存款存摺（含薪資轉帳資料）影
    本等供證，被告不爭執，又此部分被告涉犯之詐欺罪嫌，已
    經檢察官提起公訴，現由本院刑事庭以98年度易緝字第48號
    刑事案件審理中，被告亦坦承犯行等情，並經本院調閱該刑
    事案卷核知，自可信為真正。從而，被告依侵權行為之法律
    關係請求被告賠償受騙款285萬元，被騙離職致原告損失工
    作薪資及獎金50萬元，總計335萬元部分即屬合法有據，應
    予准許。惟就精神慰撫金請求賠償50萬元部分，因核與民法
    第195條所訂：「不法侵害他人之身體、健康、名譽、自由
    、信用、隱私、貞操，或不法侵害其他人格法益而情節重大
    者，被害人雖非財產上之損害，亦得請求賠償相當之金額。
    其名譽被侵害者，並得請求回復名譽之適當處分。前項請求
    權，不得讓與或繼承。但以金額賠償之請求權已依契約承諾
    ，或已起訴者，不在此限。前二項規定，於不法侵害他人基
    於父、母、子、女或配偶關係之身分法益而情節重大者，準
    用之。」尚有未合，係無理由，不應准許。
四、原告陳明願供據保，聲請宣告假執行，就其勝訴部分，於法
    相合，本院爰酌定相當擔保金額宣告之；至原告敗訴部分，
    假執行之聲請無所附驪，應予駁回。
結論：本件原告之訴為一部有理由，一部無理由，並依民事訴訟
法第79條，第390條第2項，判決如主文。
中    華    民    國    98    年    10    月    29    日
                  民事第三庭    法  官  洪榮謙
以上正本係照原本作成。
如不服本判決，應於判決送達後20日內向本院提出上訴狀。
中    華    民    國    98    年    10    月    29    日
                                書記官  蔡亦鈞


司法院資訊處製作；財團法人民間司法改革基金會備份。
